臺灣高等法院高雄分院刑事判決　　　　 100年度上易字第17號
上　訴　人　臺灣屏東地方法院檢察署檢察官
被　　　告　洪德來　
上列上訴人因被告家庭暴力之傷害案件，不服臺灣屏東地方法院
99 年 度易字第644 號中華民國99年10月28日第一審判決（起訴
案號：臺灣屏東地方法院檢察署98年度偵字第7583號），提起上
訴，本院判決如下：
    主  文
上訴駁回。
    事  實
一、洪德來（所涉妨害性自主、妨害自由等罪嫌部分，另經檢察
    官為不起訴處分）與B 女（警卷代號00000000，真實姓名年
    籍詳卷）原為夫妻，兩人於民國96年11月12日離婚，兩人間
    具有家庭暴力防治法第3 條第1 款所定前配偶之家庭成員關
    係。洪德來於98年6 月1 日晚上7 時許，在屏東縣萬丹鄉○
    ○村○○路181 號，因與B 女發生爭吵，洪德來竟基於傷害
    之犯意，徒手抓傷B 女之背部，致B 女受有雙肩及背部撞挫
    傷之傷害。嗣經B 女報警而為員警查獲上情。
二、案經B 女訴由屏東縣政府警察局屏東分局移送臺灣屏東地方
    法院檢察署檢察官偵查起訴。
    理  由
壹、証据能力部分：
    按傳聞法則之重要理論依據，在於傳聞證據未經當事人之反
    對詰問予以核實，乃予排斥，惟若當事人已放棄對原供述人
    之反對詰問權，於法院審判時表明同意該等傳聞證據可作為
    證據，基於證據資料愈豐富，愈有助於真實發現之理念，並
    貫徹刑事訴訟法修法加重當事人進行主義之精神，確認當事
    人對於證據能力有處分權之制度，傳聞證據經當事人同意作
    為證據，法院認為適當者，亦得為證據；另當事人於調查證
    據時，對於傳聞證據表示「沒有意見」、「對於證據調查無
    意見」，而未於言詞辯論終結前聲明異議，應視為已有將該
    等傳聞證據採為證據之同意，刑事訴訟法第159 條之5 定有
    明文。被告洪德來、公訴人於審理時就下列之各項證據資料
    有關審判外之言詞或書面陳述，有刑事訴訟法第159 條第1
    項不得為證據之情形，未爭執其證據能力，且未於言詞辯論
    終結前聲明異議，審酌上開證據資料作成時之情況，並無任
    何違法取證之不適當情形，且對於被告所犯之事實具有相當
    之關聯性，依刑事訴訟法第159 條之5 規定，認具有證據能
    力。
貳、實體部分：
一、訊據被告洪德來否認有何上開傷害犯行，辯稱：我住在屏東
    縣萬丹鄉○○村○○路181 號，告訴人B 女來找我，我在睡
    覺，她踹我肚子，我跟她爭執，她抓我下體，我才抓她背部
    ，我在睡覺或許手去撥到她，她撞到什麼我不清楚云云。惟
    查：上開事實，業據證人即告訴人B 女於警詢及檢察官偵訊
    中結證明確，並據證人即被告與告訴人之女兒B1（真實姓名
    年籍詳卷）於偵查結證：我母親向我說當天被告硬載她到○
    ○路○○號，那天後來被告載B 女回第一商場我們住處，我
    看到我母親背後都是傷，衣服都破掉，她那時在警察局，她
    回來後我看到她背後都是傷等語在卷（見偵查卷第26頁），
    此外並有B 女背部遭抓傷之相片4 張、○○醫院診斷證明書
    1 紙在卷可證（偵卷第14、15、34頁）。被告洪德來於偵查
    中亦供稱：是告訴人先抓傷我，我才會抓傷她等語，另被告
    洪德來於原審亦供稱：我在睡覺，她踹我肚子，我跟她爭執
    ，她抓我下體，我才抓她背部，我在睡覺或許手去撥到她，
    她撞到什麼我不清楚等語，足見被告確有抓傷告訴人。又被
    告洪德來於偵查中辯稱：98年6 月1 日是下午2 時上班到晚
    上10時下班云云，然經檢察官向被告洪德來任職之保證責任
    屏東縣合作社○○社函查被告洪德來98年6 月1 日之上、下
    班紀錄影本，被告當日係上午9 時54分上班，下午6 時01分
    下班，有該合作社○○社99年4 月13日屏合聯總字第052 號
    函附之值班紀錄影本1 份附偵卷可按（偵卷第65、66頁），
    被告洪德來上開所辯，顯與事實不符，益證認告訴人於偵查
    中證稱被告係98年6 月1 日下午6 時下班後載告訴人去報稅
    後，再載告訴人至上開○○路之住處等情，與事實相符，告
    訴人之證述自可採信，事証明確，被告洪德來所辯前後不一
    ，且與事實不符，其所辯係卸責之詞，不足採信，其犯行已
    堪認定。
二、查被告洪德來與告訴人B 女前係配偶，有卷附之被告口卡片
    及被告戶籍資料可按，二人間有家庭暴力防治法第3 條第1
    款規定前配偶之家庭成員關係，被告洪德來所為雖構成家庭
    暴力防治法第2 條第2 款之家庭暴力罪，惟家庭暴力防治法
    並無刑罰之規定，仍應適用刑法之規定。核被告洪德來所為
    ，係犯刑法第277 條第1 項之傷害罪。
三、原審適用刑法第277 條第1 項、第41條第1 項前段，刑法施
    行法第1 條之1 規定，並審酌被告洪德來前有恐嚇及違反家
    庭暴力防治法前科（不構成累犯），素行尚非良好，有臺灣
    高等法院被告前案紀錄表1 份附卷可稽，因與告訴人爭吵而
    傷害告訴人，無視告訴人之人性尊嚴，犯後亦未為道歉賠償
    以彌補告訴人之行為，態度難謂良好，並衡量告訴人所受之
    傷害等一切情狀，量處有期徒刑3 月，並諭知如易科罰金以
    新台幣1 千元折算1 日。經核原判決認事用法並無不合，量
    刑亦屬適當，檢察官循告訴人聲請上訴指摘原判決量刑過輕
    ，為無理由，應予駁回。
據上論結，應依刑事訴訟法第368 條，判決如主文。
本案經檢察官許月雲到庭執行職務。
中    華    民    國   100    年    2     月     1    日
                    刑事第八庭  審判長法  官  洪兆隆
                                      法  官  郭玫利
                                      法  官  張盛喜
以上正本證明與原本無異。
不得上訴。
中    華    民    國   100    年    2     月    8     日
                                      書記官  齊椿華
本件論罪科刑法條：
刑法第277條第1項：
傷害人之身體或健康者，處3 年以下有期徒刑、拘役或1 千元以
下罰金。